【裁判字號】    98,訴,286
【裁判日期】    980911
【裁判案由】    給付借款
【裁判全文】
臺灣基隆地方法院民事判決               98年度訴字第286號
原      告  第一商業銀行股份有限公司
法定代理人  丙○○
代  理  人  甲○○
被      告  丁○○
            乙○○
上列當事人間請求給付借款事件，本院於98年8月28日言詞辯論
終結，判決如下：
    主  文
被告丁○○應給付原告新臺幣壹佰伍拾萬貳仟肆佰伍拾元及自民
國九十八年二月二十四日起至清償日止按年息百分之三點二三五
計算之利息暨自民國九十八年二月二十四日起至清償日止按上開
利率百分之二十計算之違約金。如對被告丁○○之財產強制執行
無效果時，應由被告乙○○代負履行責任。
訴訟費用由被告負擔。
    事  實
甲、原告方面：
    一、聲明：如主文所示。
    二、陳述略稱：
       （一）被告丁○○邀同被告乙○○為保證人，於民國（
             下同）93年1月8日向原告借款2筆，金額分別為新
             臺幣（下同）0000000元、0000000元，雙方約定
             ：清償日均為113年1月8日；清償方式均為自借款
             日起前36個月於每月8日按月計付利息，自第37個
             月起再依年金法按月平均攤付本息；未依約清償
             時，借款視為全部到期；未按期攤還本金或繳納
             利息時，逾期6個月以內另按立約日約定利率10
             ％、超過6個月部分按立約日約定利率20％加付違
             約金。而0000000元利息依優惠購屋專案貸款借款
             增補條款約定書之約定，係按中華郵政股份有限
             公司2年期定期儲金機動利率加年率1％按月計付
             ，並隨著中華郵政股份有限公司2年期定期儲金機
             動利率之調整而調整。0000000元利息則1、依借
             據約定，按原告公告之放款指數利率加年率1.775
             ％機動計息。2、依對保日92年12月3日簽立之利
             息條款變更同意書之約定，自93年1月8日起至95
             年1月8日止，按原告公告之放款指數利率加年率
             1.17 5％機動計息按月計付。3、依94年11月18日
             簽立之利息條款變更同意書約定，自94年11月8日
             起至95年11月8日止，按原告公告之放款指數利率
             加年率0.83％機動計息按月計付，自95年11月8日
             起至113年1月8日止，按原告公告之放款指數利率
             加年率1.38％機動計息按月計付。
       （二）被告丁○○最後繳還本息至96年7月8日。借款視
             為全部到期。0000000元借款欠本金0000000元未
             清償。0000000元借款本金全未清償。
       （三）原告聲請臺灣桃園地方法院拍賣抵押物，僅受部
             分清償。系爭2筆債務合計仍欠本金0000000元未
             清償。
乙、被告方面：
    被告未於言詞辯論期日到場，亦未提出書狀作何聲明或陳述
    。
    理  由
壹、程序方面：
    本件被告經合法通知未於言詞辯論期日到場，核無民事訴訟
    法第386條各款所列情形，爰依民事訴訟法第385條第1項前
    段之規定，准原告之聲請，由其1造辯論而為判決。
貳、實體方面：
    原告就其主張之事實，已提出借據2件、優惠購屋專案貸款
    借款增補條款約定書1件、利息條款變更同意書2件、臺灣桃
    園地方法院民事執行處強制執行金額計算書分配表1件為證
    ，應屬可採。從而原告依消費借貸及保證之法律關係請求如
    主文所示之本金、利息及違約金，尚無不合，應予准許。
、結論：
    依民事訴訟法第385條第1項前段、第78條、第85條第1項前
    段，判決如主文。
中    華    民    國    98    年    9    月    11    日
                  民事庭法  官  李慧兒
以上正本係照原本作成。
如對本判決上訴，須於判決送達後廿日內向本院提出上訴狀。
中    華    民    國    98    年    9     月    11    日
                        書記官  李繼業


司法院資訊處製作；財團法人民間司法改革基金會備份。
